# 请教陈版：关于期货的账务处理

提问人：跨度防护 时间：2020-12-28 00:47:00
A公司于 2020 年 5 月开始在期货交易所购买铜期货，几乎每天都会有开仓或平仓处理。
下面为 5 月期货交易所提供的对账单：
期初结存: 5000000.00 期末权益: 18269646.59
期间入金: 15000000.00 持仓保证金: 6837615.00
期间出金: 0.00 当前质押金额: 0.00
期间手续费: 12353.41 可用资金: 11432031.59
浮动平仓盈亏: -1192550.00 追加保证金: 0.00
货币质押变动: 0.00 市值权益: 18269646.59
期末结存: 18795096.59 中间价汇率： 0.0000
浮动持仓盈亏: -525450.00
请教陈版：
1 、是否可以简化按月进行会计账务处理，对平仓盈亏、持仓盈亏及保证金、手续费月末统一做账？
2 、以下账务处理是否正确？
①缴纳保证金：
借：其他货币资金-存出保证金 1500 万元
贷：银行存款 1500 万元
②根据期货结算单，持仓保证金为 6837615 元，需调整至其他应收款——持仓保证金
借：其他应收款-持仓保证金 6837615 元
贷：其他货币资金-存出保证金 6837615 元
③开仓购入铜期货的分录：
借：交易性金融资产 20795096.59
贷：其他货币资金-存出保证金 20795096.59
④确认 5 月开仓及平仓的手续费
借：投资收益 12353.41元
贷：其他货币资金-存出保证金 12353.41元
⑤确认平仓一部分的损益（使用先进先出法，确定平仓对应的开仓投资金额）
借：投资收益 1192550 元
借：其他货币资金-存出保证金 807450 元
贷：交易性金融资产 2000000 元
⑥确认月末持仓损益
借：公允价值变动损益 525450 元
贷：交易性金融资产-公允价值变动 525450 元
3 、因尚未平仓而被锁定的部分，这部分受限制的保证金总是不能作为现金及现金等价物，在其他应收款核算；未被锁定（可以自由取出）的部分，这部分可作为现金等价物。
分录②和③作为投资支付的现金；分录④作为现金流里收回投资的现金的抵减项（是否开仓和平仓的手续费分开做账，开仓手续费作为投资支付的现金，平仓手续费作为收回投资或者收到投资收益的现金抵减项；开仓和平仓的手续是否可统一作为收到投资收益或收回投资的抵减项）；分录⑤的其他货币资金金额作为收回投资的现金流。
另外，是否可简化 现金流支出和收到（现金等价物的贷方和借方发生额）分别 作为投资支付和收回投资？收回投资大于投资本金的部分计入取得投资收益收到的现金？

回答人：chenyiwei
1 、账务处理基本合理，但要注意③开仓购入铜期货时应当是借记“其他应收款——存出保证金”，即只反映因开仓被冻结的保证金情况。
2 、由于期货会计处理的基本原则就是公允价值计量，因此是否采用先进先出法等假设，对净利润无影响，可能会影响投资收益和公允价值变动损益之间的重分类，但这并不是重大的问题。
3 、开仓和平仓的手续费均计入损益，故均作为支付其他与投资活动有关的现金。